臺灣臺中地方法院民事簡易判決  
110年度豐簡字第774號
原      告  富邦產物保險股份有限公司

法定代理人  羅建明  
訴訟代理人  何正偉  
被      告  張君名  

訴訟代理人  謝明智律師
            朱奕縈律師
上列當事人間請求損害賠償事件，於中華民國111年2月24日言詞
辯論終結，本院判決如下：
    主      文
被告應給付原告新臺幣1,316,484元，及自民國110年9月25日起
至清償日止，按週年利率百分之五計算之利息。
訴訟費用由被告負擔。
本判決第1項得假執行。但被告如以新臺幣1,316,484元為原告預
供擔保後，得免為假執行。
    事實及理由
甲、程序部分：按訴狀送達後，原告不得將原訴變更或追加他訴
    ，但擴張或減縮應受判決事項之聲明者，不在此限，民事訴
    訟法第255條第1項第3款定有明文。本件原告於起訴時，原
    請求被告給付新臺幣（下同）6,175,000元暨遲延利息（見
    本院卷第17頁）。嗣於本院民國111年2月24日言詞辯論期日
    ，當庭減縮訴之聲明如下述（見本院卷第126頁），核與前
    開規定相符，應予准許。
乙、實體部分：
壹、原告起訴主張：
一、被告於104年5月18日晚間10時許，騎乘附載訴外人鄭凱夫之
    車牌號碼000-000號普通重型機車，行經彰化縣○○鄉○○路0段
    000號前時，不慎與原告所承保、由被保險人邱奕豪所駕駛
    之車牌號碼000-0000號自用小客車發生碰撞，致鄭凱夫受有
    傷害（下稱系爭車禍事故）。嗣鄭凱夫與其父、母對邱奕豪
    及被告提起損害賠償之訴（臺灣彰化地方法院105年度重訴
    字第183號事件），於上訴審（臺灣高等法院臺中分院108年
    度重上字第144號事件，下稱系爭二審事件）審理時，經邱
    奕豪與鄭凱夫於108年11月4日調解成立（下稱系爭調解筆錄
    ），約定由邱奕豪賠償鄭凱夫950萬元，原告並代邱奕豪於1
    08年12月6日將前開調解金額全部給付完畢。
二、嗣經系爭二審事件判決認定邱奕豪與被告應連帶賠償鄭凱夫
    之金額為2,393,607元，其中被告之內部分擔額為55％。然因
    邱奕豪實際賠付金額950萬元已超過2,393,607元之總額，是
    就此部分被告亦無庸再給付鄭凱夫。爰依民法第280條、第2
    81第1項規定，就被告同免責任之範圍內，就被告應分擔之
    部分即1,316,484元（計算式：2,393,607元×55％＝1,316,484
    元，元以下四捨五入），向被告行使求償權。
三、並聲明：被告應給付原告1,316,484元，及自起訴狀繕本送
    達翌日起至清償日止，按週年利率5％計算之利息。
貳、被告答辯則以：依系爭調解筆錄之記載，鄭凱夫等就被告應分擔部分，並無消滅全部債務之意思，是系爭二審事件判決認定被告仍需另外給付鄭凱夫4,636,630元。原告給付之和解金既未包含被告應給付鄭凱夫部分，原告自無權向被告請求分擔。並聲明：㈠原告之訴駁回。㈡如受不利之判決，願供擔保，請准宣告免為假執行。
參、本院之判斷：
一、系爭二審事件審理後，認定：鄭凱夫得請求被告及邱奕豪賠
    償之金額為8,430,237元。而就系爭車禍事故之肇事責任部
    分，被告對鄭凱夫應負完全之肇事責任，至邱奕豪則可對鄭
    凱夫主張過失相抵，而僅需負擔45％之肇事責任。是就鄭凱
    夫得請求賠償之前開總額8,430,237元，其中45％即3,793,60
    7元應由邱奕豪及被告連帶負擔，另55％即4,636,630元應由
    被告單獨負擔。又就鄭凱夫得請求邱奕豪及被告連帶賠償之
    金額3,793,607元部分，因鄭凱夫已受領強制險理賠金額140
    萬元，應減為2,393,607元。又因鄭凱夫就此2,393,607元部
    分，已自邱奕豪處因調解取得950萬元之賠償金，此部分即
    不得再向被告請求，是被告僅需再給付鄭凱夫其單獨負擔之
    4,636,630元等情，有系爭二審事件判決書在卷可參（見本
    院卷第97頁至第114頁），並經最高法院駁回上訴確定（見
    本院卷第115頁至第117頁）。
二、按因連帶債務人中之1人為清償、代物清償、提存、抵銷或
    混同而債務消滅者，他債務人亦同免其責任。連帶債務人相
    互間，除法律另有規定或契約另有訂定外，應平均分擔義務
    。但因債務人中之1人應單獨負責之事由所致之損害及支付
    之費用，由該債務人負擔。連帶債務人中之一人，因清償、
    代物清償、提存、抵銷或混同，致他債務人同免責任者，得
    向他債務人請求償還各自分擔之部分，並自免責時起之利息
    。民法第274條、第280條、第281條第1項分別定有明文。依
    系爭二審事件確定判決之認定，被告本應與邱奕豪連帶賠償
    鄭凱夫之2,393,607元部分，業經邱奕豪清償完畢，而同免
    責任。而原告主張被告就此部分之內部分擔比例應為55％，
    為被告所不爭執（見本院卷第126頁）。則原告依上開規定
    ，請求被告償還被告應分擔之部分即1,316,484元（計算式
    ：2,293,207元×55％＝1,316,484元），自有理由，應予准許
    。被告抗辯原告給付之和解金未包含其應負擔部份等語，容
    有誤會。
肆、綜上所述，原告依連帶債務內部分擔之法律關係，請求被告
    給付1,316,484元，及自起訴狀繕本送達翌日即110年9月25
    日（見本院卷第81頁送達證書）起至清償日止，按週年利率
    5％計算之利息，為有理由，應予准許。
伍、本件判決係依民事訴訟法第427條第2項規定適用簡易訴訟程
    序，所為被告敗訴判決，應適用民事訴訟法第389條第1項第
    3款之規定，依職權宣告假執行。又被告陳明願供擔保免為
    假執行，經核並無不合，爰酌定相當擔保金額宣告之。
陸、本件事證已臻明確，兩造其餘攻擊防禦方法及所舉證據，經
    審酌結果，與本件判決結論均無影響，爰不一一論述，附此
    敘明。
柒、訴訟費用之負擔：民事訴訟法第78條。
中　　華　　民　　國　　111 　年　　3 　　月　　10　　日
                      臺灣臺中地方法院豐原簡易庭
                                  法　官　段奇琬
以上正本係照原本作成。
如不服本判決，應於送達後20日內，向本院提出上訴狀並表明上
訴理由，如於本判決宣示後送達前提起上訴者，應於判決送達後
20日內補提上訴理由書（須附繕本）。如委任律師提起上訴者，
應一併繳納上訴審裁判費。
中　　華　　民　　國　　111 　年　　3 　　月　　10　　日
                                  書記官　王政偉